【裁判字號】    90,訴,1373
【裁判日期】    901204
【裁判案由】    偽造文書等
【裁判全文】
臺灣臺中地方法院刑事判決                          九十年度訴字第一三七三號
    公  訴  人  臺灣臺中地方法院檢察署檢察官
    被      告  甲○○
右列被告因偽造文書等案件，經檢察官提起公訴（九十年度偵字第六九八二號），本
院判決如左：
    主  文
甲○○連續行使偽造私文書，足以生損害於他人，處有期徒刑拾月。「臺灣大哥大」
、「隆濤飲料店」、「震旦行」之簽帳單上偽造之「乙○○」署押捌枚（含複寫部分
），均沒收。
    事  實
一、甲○○意圖為自己不法之所有，於民國九十年三月二十三日晚上，在臺中市○○
    路○段六十二號其弟媳乙○○住處之臥室內，竊取乙○○所有，放於臥室書桌抽
    屜內之中國信託商業銀行及渣打銀行信用卡各一張（竊盜部分業據乙○○於偵查
    中撤回告訴），並基於意圖為自己不法所有之概括犯意，於九十年三月二十四日
    ，連續持該竊得之渣打銀行信用卡分別至位於臺中市○○路近向上路之「隆濤飲
  料店」（即麗都理容中心）及臺中縣大里市○○路與中興路口之「震旦行」，刷
    卡繳付按摩費新台幣（以下同）二千元、一千二百元及購買行動電話費用一萬一
    千元，並偽造乙○○署押於簽帳單上（每份簽帳單均為一式二聯，即持卡人存根
    聯及商店存根聯，採複寫方法，故每份簽帳單之持卡人存根聯上偽簽之署押，即
    同時複寫於該簽帳單之特約商店存根聯上），持以行使而交付前開店家之服務人
    員，致其陷於錯誤而交付等值之服務或商品，足以生損害於發卡銀行、原持卡人
    乙○○、隆濤飲料店及震旦行；又於同日至位於臺中市○○○路與東興路口之「
    台灣大哥大」刷卡，並偽造乙○○署押於簽帳單上（每份簽帳單均為一式二聯，
    即持卡人存根聯及商店存根聯，採複寫方法，故每份簽帳單之持卡人存根聯上偽
    簽之署押，即同時複寫於該簽帳單之特約商店存根聯上），持以行使而交付前開
    店家之服務人員欲繳付電話費七千四百三十九元，足以生損害於發卡銀行及原持
    卡人乙○○及台灣大哥大，因該店店員表示甲○○非持卡人本人，該簽帳單無效
    ，致未得逞。甲○○又於同日持竊得之中國信託商業銀行信用卡，至廣三崇光百
    貨股份有限公司欲簽帳消費二萬三千五百五十五元時，因超出信用額度，經電腦
    連線索取授權被拒，特約商店人員乃以電話向中國信託商業銀行索取授權，於銀
    行人員於電話線上與消費者核對持卡人身份時，發現有女卡男用情形，而為該銀
    行拒絕交易，並將該信用卡暫時停用而未得逞，嗣與乙○○本人取得聯絡，乙○
    ○始發現信用卡被竊。
二、案經乙○○訴由臺中市警察局第一分局報請臺灣臺中地方法院檢察署檢察官偵查
    起訴。
    理  由
一、右揭犯罪事實業據被告甲○○坦承不諱，且乙○○信用卡遭被告竊取後盜刷等情
    ，亦據乙○○指訴無訛，復有台灣大哥大、隆濤飲料店簽帳單之持卡人存根聯三
    紙、渣打銀行台北分行九十年五月十一日渣信字第０一二二號函檢附之刷卡消
    費明細，及中國信託商業銀行股份有限公司九十年五月二十三日具狀陳報之消明
    細在卷可資佐証，事證明確，被告甲○○之犯行堪以認定。
二、被告甲○○在信用卡之簽帳單上偽造乙○○之署押，進而行使以詐得商品及服務
    ，核其所為係犯刑法第二百十六條行使第二百十六條偽造私文書罪、第三百三十
    九條第一項詐欺取財罪（詐購行動電話部分）、第三項詐欺取財未遂罪（廣三崇
    光百貨股份有限公司消費部分）、第三百三十九條第二項詐欺得利罪（按摩服務
    部分）及第三百三十九條第一項、第三項詐欺得利未遂罪（繳付電話費部分）。
    其偽造署押係偽造私文書之階段行為，而偽造私文書後復持以行使，其偽造之低
    度行為為行使之高度行為所吸收，均不另論罪。又其先後多次行使偽造私文書、
    詐欺取財（既、未遂）、詐欺得利（既、未遂）之犯行，均時間緊接，手段及構
    成要件相同，顯各係基於概括犯意而反覆為之，各為連續犯，應均依刑法第五十
    六之規定論以行使偽造私文書、詐欺取財既遂、詐欺得利既遂一罪，並均加重其
    刑。又其所犯前開三罪間有方法目的之牽連關係，為牽連犯，應依刑法第五十五
    條之規定，從較重之行使偽造私文書罪處斷。爰審酌被告因一時之貪念，其以他
    人之信用卡盜刷消費，對商業信用及交易安全影響甚大，然於罪後坦承犯行，頗
    有悔意之犯罪後態度等一切情狀，量處如主文所示之刑。「臺灣大哥大」、「隆
    濤飲料店」、「震旦行」之簽帳單上偽造之「乙○○」署押八枚（含複寫部分）
    ，應依刑法第二百十九條之規定宣告沒收。
據上論斷，應依刑事訴訟法第二百九十九條第一項前段，刑法第五十六條、第二百十
六條、第二百十條、第三百三十九條第一項、第二項、第五十五條、第二百十九條，
罰金罰鍰提高標準條例第一條前段，判決如主文。
中      華      民      國    九十      年     十二     月      四      日
                                        法  官    陳  慧  珊
右正本證明與原本無異。
如不服本判決，應於送達後十日內向本院提出上訴狀 （須附繕本） ，上訴於台灣高等
法院台中分院。
                                        書記官
中      華      民      國    九十      年     十二     月      四      日
【附錄論罪科刑法條】
刑法第二百十條：
偽造、變造私文書，足以生損害於公眾或他人者，處五年以下有期徒刑。
刑法第二百十六條：
行使第二百十條至第二百十五條之文書者，依偽造、變造文書或登載不實事項或使登
載不實事項之規定處斷。
刑法第三百三十九條：
意圖為自己或第三人不法之所有，以詐術使人將本人或第三人之物交付者，處五年以
下有期徒刑、拘役或科或併科一千元以下罰金。
以前項方法得財產上不法之利益或使第三人得之者，亦
前二項之未遂犯罰之。


司法院資訊處製作；財團法人民間司法改革基金會備份。
